宣    示    判    決    筆     錄   
原      告  台北富邦商業銀行股份有限公司
                    設臺北市○○路0段000號2至4樓及地下1
                      、2樓
法定代理人  丁予康  住同上
訴訟代理人  高一仁  住○○市○○區○○街00號2樓
被      告  蘇文水  籍設高雄縣○○鄉○○路000巷0號
                    現所在不明
上列當事人間94年度湖簡字第697號請求返還信用卡消費款事件
於中華民國94年10月31日言詞辯論終結，於94年11月14日下午5
時在臺灣士林地方法院內湖簡易庭簡易法庭公開宣示判決，出席
職員如下：
                                  法  官  藍雅清      
                                  書記官  賴佩萱        
                                  通  譯  余寶珠 
朗讀案由兩造均未到庭。
法官朗讀主文宣示判決，並命將判決主文、所裁判之訴訟標的及
其理由要領，記載如下：
    主  文
被告應給付原告新臺幣叁拾貳萬肆仟叁佰叁拾捌元，及其中新臺
幣貳拾肆萬陸仟伍佰柒拾柒元部份自民國九十四年七月三十一日
起至清償日止，按年息百分之十九點六九計算之利息暨按上開利
息之百分之十計算之違約金。
訴訟費用由被告負擔。
本判決得假執行。
訴訟標的及理由要領
一、本件原告富邦商業銀行股份有限公司與台北銀行於民國94年
    1月1日合併，合併後存續法人為台北銀行，名稱變更為台北
    富邦商業銀行股份有限公司，並概括承受消滅法人之權利義
    務；另依兩造所定信用卡約定條款第27條，合意由本院管轄
    ，本院自有管轄權，合先敍明。
二、原告主張被告於89年7月10日向原告申辦信用卡，簽訂信用
    卡申請書，表明同意遵守信用卡約定條款之約定，領用信用
    卡使用，依上開約定條款被告即得於特約商店憑卡簽帳消費
    或辦理預借現金，並同意各期之應付帳款應於當期繳款截止
    日30日前向原告全數清償或繳納最低應繳金額，如逾期未履
    行時須繳納按年息19.69%計算之利息，及按上開利息10%計
    算之違約金。被告陸續簽帳消費或辦理預借現金，至94年7
    月14日止，共計積欠消費款新臺幣（下同）246,577元、利
    息77,761元，共計324,338元未按期給付，爰提起本件訴訟
    ，訴請被告給付上開金額，及其中246,577元部分自94年7月
    31日起，按上開利率計算之利息暨違約金；被告經合法通知
    無正當理由不到庭，亦未提出書狀作何聲明或陳述。
三、原告主張之事實，業經提出經濟部核准合併函及經濟部公司
    變更事項登記表、信用卡申請書、約定條款、消費及利息明
    細等為證，被告復未到庭爭執，堪信原告之主張為真實。從
    而，原告依信用卡契約之法律關係訴請被告給付324,338 元
    ，及其中246,577元部分自94年7月31日起至清償日止，按年
    息19.69%計算之利息暨按上開利息10%計算之違約金，為有
    理由，應予准許。
四、本件係就民事訴訟法第427條第1項適用簡易程序所為被告敗
    訴，且所命給付之金額未逾500,000元之判決，依民事訴訟
    法第389條第1項第3款、第5款規定，應依職權宣告假執行。
中　　華　　民　　國　　94　　年　　11　　月　　14　　日
                    　　臺灣士林地方法院內湖簡易庭
                       　　　 法  官  藍雅清 
以上正本證明與原本無異
如不服本判決，應於送達後20日內，向本院提出上訴狀。（須附
繕本）
中　　華　　民　　國　　94　　年　　11　　月　　14　　日
                              書記官   賴佩萱